【裁判字號】    88,訴,2141
【裁判日期】    890322
【裁判案由】    公共危險
【裁判全文】
臺灣高雄地方法院刑事判決                        八十八年度訴字第二一四一號
    公  訴  人  臺灣高雄地方法院檢察署檢察官
    被      告  丙○○
右列被告因公共危險案件，經檢察官提起公訴（八十八年度偵字第二四四五五號），
本院判決如左︰
    主  文
丙○○服用酒類，不能安全駕駛動力交通工具而駕駛，處有期徒刑月，如易科罰金
以佰元折算壹日，緩刑貳年。其餘被訴部分，無罪。
    事  實
一、丙○○於民國八十八年十月二日晚上因服用酒類（罐裝啤酒四瓶），旋於同日晚
    上九時十五分許，在不能安全駕駛動力交通工具之情況下，仍駕駛車號ＸＡ─九
    八六八號自用小客車，行經高雄市楠梓區○○○路與青農路口，自後追撞同向在
    前，因紅燈而停止，由乙○○所駕駛之車號ＹＥ─一三二五號自用小客車，致乙○○所有車輛之後保險桿等多處遭毀損，丙○○於肇事後，立即駕車逃離現場，
    終因其自小客車水箱破裂，無法繼續行駛，而停在高楠公路楠陽橋下，經民眾報
    警查獲。嗣經高雄市政府警察局楠梓分局員警甲○○到場處理，發現丙○○有濃
    厚酒味，在車禍現場做酒精測試，測試結果丙○○當時之呼氣酒精濃度為每公升
    為○點九八毫克（ＭＧ／Ｌ）。
二、案經高雄市政府警察局楠梓分局報請臺灣高雄地方法院檢察署檢察官偵查起訴。
    理  由
壹、有罪部分：
一、訊據被告丙○○對於右揭時、地，服用酒類後，駕駛自用小客車撞及被害人乙○○所駕駛之自用小客車等事實坦承不諱，核與乙○○於警訊及本院審理中指訴之
    情節相符，並據證人丁○○、證人即楠梓分局員警甲○○分別於警訊及本院審理
    中證述在卷，復有現場圖在卷可稽，而被告於前揭時、地酒後駕駛自用小客車，
    其當時呼氣之酒精濃度為每公升０點九八毫克，有其酒精測試紀錄、高雄市政府
    警察局舉發違反道路交通管理事件通知單各一份附警訊卷可憑。按刑法第一百八
    十五條之三規定服用酒類不能安全駕駛動力交通工具而駕駛者，係屬抽象危險犯
    ，不以發生具體危險為必要，參考德國、美國之認定標準，對於酒精濃度呼氣已
    達每公升○點五五毫克（○點五五ＭＧ／Ｌ），或血液酒精濃度達百分之○點一
    一以上，其肇事率為一般正常人之十倍，認為已達「不能安全駕駛」之標準。準
    此，被告於右揭時、地服用酒類，駕駛自用小客車，其當時呼氣之酒精濃度為每
    公升０點九八毫克，且由其自後追撞同向行駛，因紅燈號誌而停止，由乙○○駕
    駛之ＹＥ─一三二五號自用小客車之情形以觀，被告竟無法遵守交通號誌，而為
    適當之停止或通行，應認其服用酒類已達不能安全駕駛動力交通工具之狀態。本
    件罪證明確，被告犯行堪以認定。
二、核被告所為，係犯刑法第一百八十五條之三之服用酒類不能安全駕駛動力交通工
    具而駕駛罪。爰審酌被告服用酒類，呼氣酒精濃度已達每公升０點九八毫克，猶
    駕駛自小客車，對其他使用道路人之生命、財產構成威脅，惟犯罪後坦承犯行，
    已與被害人乙○○達成民事和解，賠償新台幣十八萬元，有和解書一紙附卷可稽
    ，並據乙○○於審理中陳明等一切情狀，量處如主文所示之刑，並諭知易科罰金
    之折算標準，以示懲儆。另查被告曾於七十一年間因公共危險案件，經本院判處
    有期徒刑六月確定，並於七十二年六月十一日執行完畢，有臺灣高雄地方法院檢
    察署刑案資料查註紀錄表附卷可按，其前受有期徒刑以上刑之宣告，執行完畢後
    ，五年以內未曾受有期徒刑以上刑之宣告，因一時失慮，偶罹刑典，事後已坦承
    犯行，深具悔意，經此刑之宣告後，應知警惕而無再犯之虞，本院因認暫不執行
    其刑為當，予以宣告緩刑二年，用啟自新。
貳、無罪部分：
一、公訴意旨另以：被告於八十八年十月二日晚上九時十五分許，因服用酒類，駕駛
    車號ＸＡ─九八六八號自用小客車，在高雄市楠梓區○○○路與青農路口，自後
    撞及因紅燈停止，由乙○○所駕駛車號ＹＥ─一三二五號自用小客車，詎被告肇
    事致乙○○受傷後逃逸，將車駛至高楠公路楠陽橋下，始為警攔獲，因認被告另
    涉犯刑法第一百八十五條之四之公共危險罪嫌。
二、惟按犯罪事實應依證據認定之，無證據不得推定其犯罪事實。不能證明被告犯罪
    者，應諭知無罪之判決，刑事訴訟法第一百五十四條、第三百零一條第一項分別
    定有明文。刑事訴訟法上所謂認定犯罪事實之證據，係指足以認定被告確有犯罪
    行為之積極證據而言，如未能發現相當證據或證據不足以證明，自不能以推測或
    擬制之方法，以為裁判基礎（最高法院二十九年上字第三一０五號及四十年台上
    字第八十六號判例參照）。
三、公訴人指被告涉有公共危險犯行，無非以乙○○、丁○○之指訴、酒精測試紀錄
    及現場圖一份等，資為論罪之依據。
四、訊據被告固坦承於八十八年十月二日晚上九時十五分許，服用酒類後，駕駛自用
    小客車在高雄市○○○路與青農路口，自後追撞乙○○所駕駛之自用小客車後，
    隨即將車駛離現場等語，惟堅決否認有肇事致人受傷逃逸之犯行，辯稱：乙○○
    下車後，態度很兇，伊怕被乙○○打，所以將車子開到前面等語。經查，被告於
    右、揭時地駕駛其所有車號ＸＡ─九八六八號自用小客車，自後撞及乙○○所駕
    駛車號ＹＥ─一三五五號自用小客車，肇事後，立即加速往高雄市區方向逃逸，
    行駛至高楠公路楠陽橋下，因車輛故障而停在路旁，經民眾發覺報警而查獲等情
    ，業據乙○○、丁○○、甲○○分別於警訊及本院審理中陳明在卷，又乙○○於
    該交通事故發生後，並無明顯外傷，只是頭暈，經前往高雄市楠梓區健仁醫院診
    斷結果，須密切觀察等情，亦經乙○○、甲○○於本院審理中陳述明確，並有診
    斷證明書一紙及健仁醫院八十九年一月七日（八九）健仁字第八九０一三號函附
    卷可稽，是被害人乙○○於被告肇事後，僅係頭暈，顯未達到傷害之程度，而刑
    法第一百八十五條之四之公共危險罪，係以駕駛動力交通工具肇事致人死傷而逃
    逸，為其構成要件，被告固於駕車肇事後，未即時處理，並將車駛離，惟被害人
    乙○○尚未達到傷害之程度，自與刑法第一百八十五條之四公共危險罪所規定之
    犯罪構成要件不符，尚難以該罪相繩。此外，本院復查無其他確切之證據足資證
    明被告確有駕車肇事致人死傷後逃逸之犯行，此部分之犯罪事實即屬不能證明，
    自應為被告無罪之諭知。
據上論斷，應依刑事訴訟法第二百九十九條第一項前段、第三百零一條第一項，刑法
第一百八十五條之三、第四十一條、第七十四條第二款，罰金罰鍰提高標準條例第一
條前段、第二條，判決如主文。
本案經檢察官蕭宇誠到庭執行職務。
中      華      民      國      八十九      年    三    月    二十二    日
                                    臺灣高雄地方法院刑事第三庭
                                        法  官     涂裕洪
右正本證明與原本無異。
如不服本判決，應於送達後十日內，向本院提出上訴狀。
                                        書記官     許麗珠
中      華      民      國      八十九     年     三    月    二十四    日
附錄本案論罪科刑法條全文
刑法第一百八十五條之三：
服用藥品、麻醉藥品、酒類或其他相類之物，不能安全駕駛動力交通工具而駕駛者，
處一年以下有期徒刑、拘役或三萬元以下罰金。


司法院資訊處製作；財團法人民間司法改革基金會備份。
